【裁判字號】    99,簡上,243
【裁判日期】    990630
【裁判案由】    傷害
【裁判全文】
臺灣板橋地方法院刑事判決             99年度簡上字第243號
上  訴  人
即  被  告  甲○○
上列上訴人即被告因傷害案件，不服本院民國99年1 月5 日99年
度簡字第32號第一審判決（聲請簡易判決處刑案號：98年度偵字
第33392號），提起上訴，本院管轄之第二審合議庭判決如下：
    主  文
上訴駁回。
    事實及理由
一、本案經本院審理結果，認第一審以被告甲○○所為係犯刑法
    第277 條第1 項之傷害罪，判處罰金新臺幣（下同）6,000
    元，如易服勞役，以1,000 元折算1 日，除聲請簡易判決處
    刑書犯罪事實欄第6 行原記載「秀華要報警而產生拉扯，甲
    ○○遂出於傷害之故意，張口咬」應補充更正為「秀華要報
    警，甲○○遂出於傷害之故意，與乙○○拉扯並張口咬」；
    證據並所犯法條欄「一、證據：1.被告甲○○警詢及偵查中
    坦承於上揭時地有張口咬告訴人之事實」應補充更正為「一
    、證據：1.被告甲○○警詢及偵查中坦承於上揭時地有與告
    訴人拉扯並張口咬告訴人之事實」以外，其認事用法均無違
    誤，量刑亦屬適當，應予維持，並引用如附件第一審判決書
    所記載之事實、證據及理由。
二、被告上訴意旨略以：伊確信告訴人乙○○根本未受到傷害，
    伊也未造成告訴人乙○○傷害，因為告訴人乙○○對伊不滿
    ，且伊也對告訴人乙○○不滿，告訴人乙○○才去求驗傷單
    對伊提起告訴。對於告訴人乙○○與伊拉扯而造成互相都有
    一點小擦傷與輕傷，伊確信這些動作還不致於造成告訴人乙
    ○○右手、右上臂外傷等語。
三、經查：
（一）告訴人乙○○確實於99年11月3 日當天受有右手及右上臂
      外傷（即右手第壹指間處1 ×1 公分外傷、第貳指間處1
      ×1 公分外傷極右前臂2 ×0.5 公分外傷）一節，有財團
      法人天主教耕莘醫院永和分院98年11月3 日甲診字第甲00
      00000000號甲種診斷證明書、財團法人天主教耕莘醫院永
      和分院99年4 月26日耕永醫字第0990002075號函所附門診
      病歷影本及照片副本各1 件【98年度偵字第33392 號卷（
      下稱偵卷）第9 頁、本院卷內】可按。
（二）告訴人乙○○於偵查中指述：當天被告躲在一樓門口；因
      為伊關一樓鐵門還未上樓，被告就來搶門，後來伊一緊張
      就大叫；而門一推開來被告就搶伊手機；係在一樓鐵門外
      咬伊，被告是用嘴咬伊造成如同驗傷單所載之手上受傷之
      情一節（偵卷第16、17頁）綦詳。又告訴人乙○○於警詢
      所指述：因為被告說要上樓拿他的東西及跟他兄說話，然
      後看到伊拿手機，被告就拿伊手機，伊要拿回手機，被告
      就咬伊，被告並跑給伊追，然後被告將手機丟在地上就跑
      掉；被告用嘴巴咬伊；伊右手及右上臂外傷等情（偵卷第
      6 、7 頁），其中就被告有與告訴人爭搶手機，並以嘴巴
      咬告訴人，造成告訴人右手及右上臂外傷等情節與上揭偵
      查中指述前後大致相符。
（三）而被告於偵查中供稱：伊只有輕咬告訴人乙○○2 次；當
      天伊回去要開門，告訴人乙○○不開，就關門，夾到伊的
      衣服，伊進入屋內與伊兄講話，告訴人乙○○在一旁喊救
      命，之後就發生衝突拉扯等情（偵卷第16頁），亦與被告
      於警詢中供稱：當時伊要看伊哥哥，告訴人乙○○一直喊
      救命，沒人理告訴人乙○○，告訴人乙○○就拿手機，伊
      認為告訴人乙○○要報警，所以伊用腳踢掉告訴人乙○○
      手上手機，掉落在地，伊拾起放在伊口袋內，伊跟告訴人
      乙○○說要上去拿東西，告訴人乙○○說她不要上去，就
      把伊兄推出準備離開，伊也準備離開時，告訴人乙○○突
      然跑來拉伊衣服想要要回手機，伊不願給她，於是拉扯數
      分鐘，之後用手輕打告訴人乙○○的臉，因告訴人乙○○
      緊拉伊衣服，伊怕衣服破掉，用牙齒輕咬告訴人乙○○的
      右拳頭，告訴人乙○○鬆手後，伊就離開，告訴人乙○○
      跑過來說手機還她，伊邊跑邊把手機扔在地上等情（偵卷
      第4 頁），就被告與告訴人乙○○發生拉扯以及被告以嘴
      咬告訴人乙○○等情前後大略一致，並與告訴人乙○○上
      揭指述亦大致相合。而且被告所供述與告訴人乙○○發生
      拉扯以及被告以嘴咬告訴人乙○○右拳等情，亦與告訴人
      乙○○所受右手及右上臂外傷位置亦大致吻合。並參以上
      揭被告與告訴人乙○○為爭搶手機；以及上揭被告於警詢
      中所供稱因告訴人乙○○緊拉伊衣服，伊以用牙齒咬告訴
      人乙○○右拳頭，告訴人乙○○就鬆手等節而言，二人為
      爭搶手機在拉扯之際，衡情所用力道必定非輕，且如非被
      告以嘴咬告訴人乙○○之手部造成告訴人受傷疼痛，告訴
      人乙○○為取回手機，豈有輕易鬆手之理？是被告於上訴
      理由中辯稱伊未傷害到告訴人乙○○云云，顯係事後卸責
      之詞，不足採信。
（四）綜上所述，被告有於原審判決所認定之時、地，因與告訴
      人乙○○間發生拉扯，被告張口咬告訴人乙○○右手，造
      成告訴人乙○○受有右手及右上臂外傷等情已可認定，被
      告上訴理由徒然否認傷害犯行，無足採信，經核原審認事
      用法，並無不合，量刑亦屬適當，上揭被告提起上訴，為
      無理由，應予駁回。
四、就依被告於警詢供述伊係認為為告訴人乙○○要報警，所以
    伊用腳踢掉告訴人乙○○手上手機，掉落在地，伊拾起放在
    伊口袋內等情節是否另行構成刑法第304 條強制罪嫌部分，
    應與被告上揭另行起意傷害犯行，非同一行為，非起本件起
    訴效力所及，應由檢察官另行依法偵處，附此指明。
據上論斷，依刑事訴訟法第455 條之1 第1 項、第3 項、第368
條、第373 條，判決如主文。
本案經檢察官朱俊銘到庭執行職務。
中    華    民    國    99    年     6    月    30    日
                刑事第十三庭審判長法  官  王士珮
                                  法  官  楊明佳
                                  法  官  方鴻愷
以上正本證明與原本無異。
本件不得上訴。
                                  書記官  江怡萱
中    華    民    國    99    年    6     月    30    日
附錄本案論罪科刑法條全文：
中華民國刑法第277條
傷害人之身體或健康者，處3 年以下有期徒刑、拘役或1000元以
下罰金。
犯前項之罪因而致人於死者，處無期徒刑或7 年以上有期徒刑；
致重傷者，處3 年以上10年以下有期徒刑。

司法院資訊處製作；財團法人民間司法改革基金會備份。
